Inventaris van het archief van de Eerstaanwezend Ingenieur der Genie te ''s-Gravenhage, supplement, 1831-1848
Nationaal Archief, Den Haag
Eerstaanwezend Ingenieur der Genie te 's-Gravenhage, supplement
Eerstaanwezend Ingenieur 's-Gravenhage suppl. 1
1831-1848
3384
0.30 meter; 15 inventarisnummers.
Nationaal Archief, Den Haag
Eerstaanwezend Ingenieur der Genie, 's-Gravenhage, 1831-1848
Het archief van de Eerstaanwezend Ingenieur der Genie te 's-Gravenhage bestrijkt de periode 1831 tot en met 1848. (Het betreft een supplement; zie voor het hoofdarchiefblok toegang 3.09.44.03). Het bevat voornamelijk correspondentie: brieven en andere stukken ontvangen van de directeur en van verschillende andere autoriteiten, stukken ontvangen door de Rijksopzichter der Genie en registers van verzonden brieven en andere stukken. Ook is er een garnizoensboek, nr. 2, te vinden in dit archief.
Archiefvorming
Geschiedenis van het archiefbeheer
De verwerving van het archief
Het archief is krachtens bepalingen van de Archiefwet overgebracht.
3.09
Aanwijzingen voor de gebruiker
Openbaarheidsbeperkingen
Volledig openbaar.
Materiële beperkingen
Aanvraaginstructie
Openbare archiefstukken kunnen online worden aangevraagd en gereserveerd. U kunt dit ook via de terminals in de studiezaal van het Nationaal Archief doen. Om te kunnen reserveren dient u de volgende stappen te volgen:
U maakt een profiel aan op www.gahetna.nl, en logt vervolgens in
Via de archiefinventaris (alleen de beschrijvingen met rode nummers) selecteert u het gewenste archiefstuk door op de knop 'Reserveren' te klikken
In het volgende scherm geeft u aan op welke dag u het archiefstuk wilt inzien
Indien u zich bevindt in de studiezaal en een tafelnummer heeft ontvangen kunt u dit nummer vermelden. Als u geen tafelnummer heeft kunt u tafelnummer 777 laten staan
Vervolgens bevestigt u uw reservering door deze te versturen.
Verwant materiaal
Beschikbaarheid van kopieën
Afgescheiden archiefmateriaal
Toegang 3.09.02.05 betreft een supplement; zie voor het hoofdarchiefblok toegang 3.09.44.03.
Beschrijving van de series en archiefbestanddelen
- Brieven en andere stukken ontvangen van de directeur., 1-9
  - 1831, 1
  - 1832, 2
  - 1833, 3
  - 1834, 4
  - 1839, 5
  - 1840, 6
  - 1841, 7
  - 1842, 8
  - 1844, 9
- Brieven en andere stukken ontvangen van verschillende autoriteiten, 1831-1844; 10
  De jaren 1832, 1835-1838 en 1843 ontbreken.
- Registers van brieven verzonden aan de directeur., 11-12
  - 1838, 11
  - 1843-1846, 12
- Registers van brieven verzonden aan verschillende autoriteiten, 1839-1848; 13
- Garnizoensboek, nr. 2., 1831-1845; 14
- Brieven en andere stukken ontvangen door de Rijksopzichter der Genie van verschillende autoriteiten, 1831; 15